【裁判字號】    95,易,2413
【裁判日期】    951122
【裁判案由】    加重竊盜
【裁判全文】
臺灣臺中地方法院刑事判決              95年度易字第2413號
公  訴  人  臺灣臺中地方法院檢察署檢察官
被      告  乙○○
                    （現在臺灣臺中看守所附設勒戒處所觀察
                    國民
上列被告因加重竊盜案件，經檢察官提起公訴（九十五年度偵字
第九○四九號），本院合議庭裁定改以簡式審判程序審理，判決
如下：
    主    文
乙○○攜帶兇器竊盜，累犯，處有期徒刑玖月。
    犯罪事實
一、乙○○前於民國九十三年間，因竊盜案件，分別經本院判處
    有期徒刑四月及六月，並依檢察官聲請定應執行刑為有期徒
    刑九月確定；又於九十四年間，因竊盜案件，再經本院判處
    有期徒刑四月確定，並與前案所處罪刑接續執行後，甫於九
    十四年八月四日縮短刑期執行完畢。詎猶不知悔改，竟意圖
    為自己不法之所有，於九十五年三月三十一日下午一時五十
    分許，攜帶隨手在地上撿拾之客觀上足以對人之生命、身體
    、安全造成危險，而屬兇器之鐵撬（未扣案），趁甲○○外
    出，其臺中市○○區○○路一八七巷五四號住處無人在內之
    機會，以啟門入室之方式，侵入甲○○之上開住所（侵入住
    宅部分未據告訴）後，即以上開鐵撬撬開該處之客廳門、後
    門、浴廁門、側門等處之鋁門共計六片得手，再將上開鋁門
    以拖板車載運至臺中市北屯區更生巷三四之二號之盛煒資源
    回收場，以新臺幣（下同）二千四百三十六元價格，售予不
    知情之高瑞欽（所涉故買贓物罪嫌，業經檢察官為不起訴處
    分確定）。嗣因甲○○於同日下午二時許返家，發覺上開鋁
    門遭竊，即前往盛煒資源回收場查看，而在上開資源回收場
    內發現其所有之鋁門六片，乃報警處理，經警循線於同日下
    午五時二十五分許，在臺中市○○區○○路二五二號巷內查
    獲乙○○。
二、案經臺中市警察局第五分局報告臺灣臺中地方法院檢察署檢
    察官偵查起訴。
    理    由
一、訊據被告乙○○對於上開犯罪事實供認不諱，並經證人即被
    害人甲○○於警詢時證述：伊於九十五年三月三十一日下午
    二時許，返回住處時發現住宅內鋁門六片遭竊，馬上騎車到
    住家附近之盛煒資源回收場查看，而在該資源回收場發現伊
    遭竊的鋁門六片，即報警處理等語，及證人即盛煒資源回收
    場負責人高瑞欽於警詢時證述：於九十五年三月三十一日下
    午二時許，被告推著裝載六片鋁門之托板車，至盛煒資源回
    收場，以二千四百三十六元將上開鋁門出售給伊，約三十分
    鐘後，一位老婦人到伊回收場說該六片鋁門是她家遭竊之物
    等情，均相符合，且有證人甲○○住家鋁門失竊情形、查獲
    被告、盛煒資源回收場及被告用以竊盜上開鋁門之鐵撬照片
    共計十八張，及證人甲○○領回上開鋁門後所出具之贓物認
    領保管單一紙附卷可證，足見被告自白與事實相符，堪以採
    信。從而，本件事證明確，被告攜帶兇器竊盜之犯行已堪認
    定，應予依法論科。
二、按被告行為後，九十四年二月二日修正公布之刑法，業於九
    十五年七月一日施行，新刑法第二條第一項之規定，係規範
    行為後法律變更所生新舊法律比較適用之準據法，於新刑法
    施行後，應適用新刑法第二條第一項之規定，為「從舊從輕
    」之比較。另於比較時應就罪刑有關之共犯、未遂犯、想像
    競合犯、牽連犯、連續犯、結合犯，以及累犯加重、自首減
    輕暨其他法定加減原因（如身分加減）與加減比例等一切情
    形，本於統一性及整體性原則，綜其全部罪刑之結果而為比
    較（最高法院九十五年五月二十三日刑事庭第八次會議決議
    參照）。而被告行為後，刑法第四十七條第一項修正為：「
    受徒刑之執行完畢，或一部之執行而赦免後，五年以內故意
    再犯有期徒刑以上之罪者，為累犯，加重本刑至二分之一」
    ，與修正前同條：「受有期徒刑之執行完畢，或受無期徒刑
    或有期徒刑一部之執行而赦免後，五年以內再犯有期徒刑以
    上之罪者，為累犯，加重本刑至二分之一」之規定相比較，
    依修正後之規定，若再犯之罪為「過失犯」，則無累犯規定
    之適用，然依修正前之規定，過失犯亦可構成累犯，固以修
    正後之刑法第四十七條之規定，有利於行為人。然被告本件
    所犯，並非過失犯，且無論依修正前後之規定，均屬累犯（
    詳如後述），揆諸前揭最高法院決議及修正後刑法第二條第
    一項規定之「從舊、從輕」原則，自應適用被告行為時之法
    律，即修正前刑法之第四十七條之規定，予以論處。
三、按刑法第三百二十一條第一項第三款所規定之攜帶兇器竊盜
    罪，係以行為人攜帶兇器竊盜為其加重條件，此所謂兇器，
    其種類並無限制，凡客觀上足對人之生命、身體、安全構成
    威脅，具有危險性之兇器均屬之，且祇須行竊時攜帶此種具
    有危險性之兇器為已足，並不以攜帶之初有行兇之意圖為必
    要，最高法院七十九年臺上字第五二五三號判例足資參照。
    本件被告於為本件竊盜犯行時，所攜帶之鐵撬，屬金屬材質
    、質地堅硬，且前端尖銳等情，有前揭鐵撬之照片一紙足參
    ，其客觀上足以對於人之生命、身體、安全構成威脅而具有
    危險性，顯屬兇器。故核被告所為，係犯刑法第三百二十一
    條第一項第三款之攜帶兇器竊盜罪。按行為後法律有變更者
    ，適用行為時之法律；但行為後之法律有利於行為人者，適
    用最有利於行為人之法律，刑法第二條第一項定有明文。而
    被告行為後，刑法第四十七條第一項修正為：「受徒刑之執
    行完畢，或一部之執行而赦免後，五年以內故意再犯有期徒
    刑以上之罪者，為累犯，加重本刑至二分之一」，與修正前
    同條：「受有期徒刑之執行完畢，或受無期徒刑或有期徒刑
    一部之執行而赦免後，五年以內再犯有期徒刑以上之罪者，
    為累犯，加重本刑至二分之一」之規定相比較，依修正後之
    規定，若再犯之罪為「過失犯」，則無累犯規定之適用，然
    依修正前之規定，過失犯亦可構成累犯，固以修正後之刑法
    第四十七條之規定，有利於行為人。查被告前於九十三年間
    ，因竊盜案件，分別經本院判處有期徒刑四月及六月，並依
    檢察官聲請定應執行刑為有期徒刑九月確定；又於九十四年
    間，因竊盜案件，再經本院判處有期徒刑四月確定，並與前
    案所處罪刑接續執行後，甫於九十四年八月四日縮短刑期執
    行完畢等情，有臺灣臺中地方法院檢察署刑案資料查註紀錄
    表、臺灣高等法院被告前案紀錄表各一份在卷可佐，其於有
    期徒刑執行完畢後五年內，再故意犯本件有期徒刑以上之罪
    ，不論依修正前後之規定，均屬累犯，揆諸前揭修正後刑法
    第二條第一項規定之「從舊、從輕」原則，自應適用修正前
    刑法之第四十七條之規定，加重其刑。爰審酌被告前有多次
    竊盜犯行，經刑之執行，猶不知警惕，續以侵害他人財產權
    之方式，獲取金錢，殊不足取，於竊盜之際，復持屬於兇器
    之鐵撬，對於社會治安之危害非輕，惟念其所竊得之物，已
    全數歸還證人甲○○，犯罪所生實際損害尚小，且於本院審
    理時坦承犯行，顯有認錯悔過之意，態度良好等一切情狀，
    量處如主文所示之刑。被告持以竊盜所用之鐵撬一支，雖係
    供被告犯本案所使用之物，惟並未扣案（承辦警員所檢送之
    扣押物品清單，係另案被告江○○竊盜案件所查扣，並非本
    件被告所使用之鐵撬），又非被告所有，爰不予宣告沒收，
    附此敘明。
據上論斷，應依刑事訴訟法第二百七十三條之一第一項、第二百
九十九條第一項前段，刑法第二條第一項前段、第三百二十一條
第一項第三款、修正前刑法第四十七條，判決如主文。
本案經檢察官丙○○到庭執行職務。
中    華    民    國    95    年    11    月    22    日
                  刑事第三庭    法  官  郭 妙 俐
上正本證明與原本無異。
如不服本判決，應於送達後十日內向本院提出上訴狀（須附繕
本），上訴於臺灣高等法院臺中分院。
                                書記官  陳 玉 芬
中    華    民    國    95    年    11    月    22    日
附錄本案論罪科刑法條
刑法第三百二十一條：
犯竊盜罪而有下列情形之一者，處六月以上、五年以下有期徒刑
：
一  於夜間侵入住宅或有人居住之建築物、船艦或隱匿其內而犯
    之者。
二  毀越門扇、牆垣或其他安全設備而犯之者。
三  攜帶兇器而犯之者。
四  結夥三人以上而犯之者。
五  乘火災、水災或其他災害之際而犯之者。
六  在車站或埠頭而犯之者。
前項之未遂犯罰之。


司法院資訊處製作；財團法人民間司法改革基金會備份。
